【裁判字號】    89,交易,640
【裁判日期】    900330
【裁判案由】    過失傷害
【裁判全文】
~w2z2;臺灣高雄地方法院刑事判決~w1z1;      八十九年度交易字第六四○號
    公  訴  人  臺灣高雄地方法院檢察署檢察官
    被      告  邱安全
右列被告因過失傷害案件，經檢察官提起公訴（八十九年度偵字第一○○一○號），
本院判決如左：
    主  文
邱安全因過失傷害人，累犯，處拘役伍拾日，如易科罰金，以佰元折算壹日。
    事  實
一、邱安全於民國八十三年間因違反槍砲彈藥刀械管制條例案件，經本院於八十四年
    二月二十一日以八十四年度易字第七九二號判決有期徒刑五月確定，並於八十四
    年四月二十五日執行完畢，仍不知悔改，明知未取得駕駛執照不得駕駛車輛，又
    明知無牌照車輛不得駕駛，竟於八十八年十月十二日上午七時十分許，無照駕駛
    已註銷牌照之自小客車（引擎號碼Ｌ0000000Ｘ），沿高雄縣美濃鎮○○
    街由東往西方向行駛，於行經吉山街七十九號前十字路口時，理應注意車輛行駛
    時，駕駛人應注意車前狀況，隨時採取必要之安全措施及車輛行至無號誌之交岔
    路口，應減速慢行。而依當時情形，又無不能注意之情事，適有由甲○○所騎乘
    ，後載其孫丙○○之車牌號碼ＷＩＯ─八九六號機車沿無名小路由南往北方向（
    公訴人誤載為由東向西方向）亦行至該處，邱安全因煞車不及，致撞上林車，甲
    ○○及丙○○人車倒地後，丙○○受有右脛骨開放性骨折等傷害。邱安全於肇事
    後，留在現場，對於未發覺之犯罪，主動向處理事故之員警坦承渠為肇事者，而
    接受裁判。
二、案經被害人丙○○之父乙○○訴由高雄縣警察局旗山分局報請臺灣高雄地方法院
    檢察署檢察官偵查起訴。
    理  由
一、訊據被告邱安全對於在右揭時、地因駕車不慎致與甲○○相撞，並造成被害人丙
    ○○受傷之事實坦承不諱，核與被害人甲○○、丙○○所訴情節相符，並有診斷
    證明書、照片、道路交通事故調查報告表足證，而按車輛行經無號誌之交岔路口
    ，應減速慢行，作隨時停車之準備。又汽車行駛時，駕駛人應注意車前狀況，並
    隨時採取必要之安全措施。道路交通安全規則第九十三條第一項第四款、第九十
    四條第三項分別定有明文。而依當時天候晴朗，日間有自然光，路面乾燥無缺陷
    ，道路無障礙物、視距良好等情，此有道路交通事故調查報告表足憑，而依被告
    之智識、能力亦無不能注意之情事，竟疏於注意行經無號誌路口，應減速慢行，
    且未注意車前狀況，並採取適當、必要及有效之閃避或煞車等安全措施，竟貿然
    駛過，致肇事使被害人丙○○受有右脛骨開放性骨折之傷害，此亦有診斷證明書
    足憑，是被告有過失，已經顯明。且本件事故經送臺灣省高屏澎區車輛行車事故
    鑑定委員會鑑定結果，亦認邱安全未注意車前狀況，為肇事次因，此有該會於八
    十九年十一月十日高屏澎鑑字第八九一五九七號函所附鑑定意見書足參。而被害
    人丙○○之受傷與被告之過失行為間並有相當之因果關係，被告自應負過失傷害
    罪責。再者雖被害人丙○○係為甲○○所搭載，而甲○○於本件事故中因左方車
    未讓右方車先行，而就本件車禍之發生及結果與有過失，然被告過失犯行業據本
    院認定如上，被告自不能因此而解免其過失刑責。故本案事證已臻明確，被告犯
    行洵堪認定，應予依法論科。
二、核被告所為，係犯刑法第二百八十四條第一項前段之過失傷害罪。公訴意旨認被
    告犯行應以過失致重傷害罪處斷，惟因被害人所受傷害，依財團法人長庚紀念醫
    院高雄分院認其雖受有傷害，但右膝和左踝關節活動正常，右下肢機能亦正常，
    可正常走動及下蹲，此有該院八十九年十月十九日八九長庚院高字第四四四四號
    函足稽，從而，足認被害人丙○○所受傷害尚未致重傷害之程度，是起訴法條，
    尚有未合，惟因起訴之基本社會事實同一，爰依法變更起訴法條，附此敘明。又
    被告無駕駛執照駕車，因而致被害人丙○○受傷，依法應負刑事責任，應依道路
    交通管理處罰條例第八十六條第一項之規定，加重其刑至二分之一。另被告前因
    違反槍砲彈藥刀械管制條例案件，經本院於八十四年二月二十一日以八十四年度
    易字第七九二號判決有期徒刑五月確定，並於八十四年四月二十五日執行完畢，
    此有臺灣高雄地方法院檢察署刑案資料查註紀錄表可憑，五年以內再犯本件有期
    徒刑以上之罪，為累犯，依刑法第四十七條規定加重其刑，並遞加重之。再被告
    於肇事後，留在事故現場，對於未發覺之犯罪，主動向處理事故之員警坦承其為
    肇事者等情事，亦據證人即承辦員警劉盛原於本院審理中到庭證述屬實，為對未
    發覺之犯罪自首而接受裁判，應依刑法第六十二條前段之規定，減輕其刑。並依
    法先加後減。爰審酌被告因一時疏於注意而肇事，犯罪後坦承肇事經過，態度尚
    可，且本件事故之發生被告僅係肇事次因，惟被告迄今仍未與告訴人達成民事上
    和解，並斟酌被害人丙○○所受傷害等一切情狀，量處如主文所示之刑。又被告
    於犯罪後，刑法第四十一條於九十年一月四日修正，並於同月十日公布施行，有
    關易科罰金之部分，範圍擴大為最重本刑五年以下有期徒刑之罪，惟與被告所犯
    之罪比較後並未有影響，依刑法第二條第一項前段之規定，應適用裁判時之刑法
    第四十一條第一項規定，並諭知易科罰金之折算標準。
據上論斷，應依刑事訴訟法第二百九十九條第一項前段、第三百條，道路交通管理處
罰條例第八十六條第一項，刑法第二百八十四條第一項前段、第四十七條、第六十二
條前段、第二條第一項前段、第四十一條第一項，罰金罰鍰提高標準條例第一條前段
、第二條，判決如主文。
中      華      民      國      九十    年      三      月     三十     日
                                  臺灣高雄地方法院交通法庭
                                      法  官  楊  國  祥
右為正本，係照原本作成，證明與原本無異。
如不服本判決，應於送達後十日內，向本院提出上訴狀。
                                      書記官  陳  怡  真
中華      民      國      九十    年      三      月     三十     日
附錄本判決論罪之法條：
刑法二百八十四條第一項前段
因過失傷害人者，處六月以下有期徒刑、拘役或五百元以下罰金。


司法院資訊處製作；財團法人民間司法改革基金會備份。
